臺灣屏東地方法院民事判決　　　　　　110年度潮簡字第209號
原　　　告　林千惠　
訴訟代理人　黃冠偉律師
複代理人　　王思舜律師
被　　　告　張翠方　
訴訟代理人　宋明政律師
上列當事人間請求損害賠償事件，本院於民國110 年10月7 日言
詞辯論終結，判決如下：
    主  文
原告之訴駁回。
訴訟費用由原告負擔。
    事實及理由
一、原告主張：原告擔任屏東縣潮州鎮衛生所（下稱潮州衛生所
    ）護理師，被告為原告之直屬長官，原告調至潮州衛生所時
    ，已言明因辦理防疫多年，不想辦理防疫工作，惟105 年調
    至潮州衛生所後又辦了2 年，原告心理壓力幾乎崩潰，乃向
    相關單位投訴，惟被告仍令原告辦理防疫工作，該項業務高
    機動性、多臨時交辦，必須離家近的人才能加以應付，長期
    交辦原告該項業務形同精神虐待，更須合併辦理其他業務，
    工作量超出原告負荷，被告非但未給原告鼓勵，更不時放大
    小錯、弄群組公審、逼原告承擔所有責任、在同事間打探原
    告隱私等，對原告進行持續性冷落、孤立，對原告職場霸凌
    ，致使原告身心受創需就診身心科等語，為此聲明：被告應
    給付原告新臺幣（下同）20萬元，及自起訴狀繕本送達翌日
    起至清償日止，按週年利率百分之5 計算之利息。
二、被告則以：原告自104 年12月2 日自春日鄉衛生所調派至潮
    州衛生所後，原本主辦業務為防疫工作中之一部分即蟲媒傳
    染病防治，及地段管理綜合保健工作（下稱地段管理），因
    原告反應無法同時負擔2 項業務，被告乃簡化原告之業務
    ，自106 年1 月起僅主辦防疫事項，未負責地段管理；惟原
    告仍於106 年6 月23日以LINE向被告表示辦理防疫業務使其
    失去護理專業能力及成長機會云云，被告面談後告知年中無
    法突然異動業務，被告亦同意原告自107 年再為職務異動，
    詎原告隨即於106 年9 月向縣長信箱投訴。被告於107 年1
    月仍為原告調整業務如附表編號2 所示，惟原告承辦不僅錯
    漏百出，經勸導面談仍未改善，更有偽造訪視紀錄之不法情
    事，被告迫於無奈，只能於109 年起再次異動其業務，令其
    專責防疫業務，透過該業務具時效性，且同時有單位主管、
    衛生局、疾病管制局等多層監督之特性，避免原告再次積案
    或偽造不實紀錄。原告之業務並未負荷過重，被告亦無何職
    場霸凌之行為，原告之訴顯無理由等語置辯，並聲明：原告
    之訴駁回。
三、原告任職於潮州衛生所護理師，被告為原告之直屬長官，原
    告歷年於潮州衛生所辦理之業務如附表所示，惟原告於107
    年2 月20日至108 年11月1 日間，共22次偽造訪視紀錄，遭
    屏東地檢署發動偵查，因原告坦承犯行而獲給予緩起訴處分
    （109 年度偵字第11620 號），原告並遭屏東縣衛生局記過
    2 次，108 年年終考績列為丙等。原告因而就考績通知書提
    起復審、行政訴訟，均遭駁回確定。
四、法院之判斷
㈠、按當事人主張有利於己之事實者，就其事實有舉證責任，民
    事訴訟法第277 條定有明文。又民事訴訟法如係原告主張權
    利者，應先由原告負舉證之責，若原告不能舉證，以證實自
    己主張之事實為真實，則被告就其抗辯事實即令不能舉證，
    或其舉證尚有疵累，亦應駁回原告之訴。原告主張因被告職
    場霸凌，無非係以被告分配工作超出其負荷、被告對職場同
    事施加壓力，使原告受到冷落、孤立云云為其論述。惟原告
    就被告所分配之工作是否不公乙節，並未提出任何證據以資
    證明，且就被告提出之潮州衛生所內部職務分配表以觀，原
    告所受分配之工作涵蓋人口數、管理之地段，均非全衛生所
    最多，甚至107 年經調整後，接任原告原本「蟲媒傳染病防
    治」業務之護理師，除同樣有地段管理業務外，其承辦業務
    還比原告多了「兒童保健」，負責之人口數也較多（本院卷
    第20、22頁），實難僅憑原告空言主張，即遽認被告分配予
    原告之工作超出一般衛生所護理師之能力負荷。另原告107
    至108 年間工作狀況不佳（未落實個案管理、拖延、多次未
    依差勤管理要點申請外勤或公出即執行外勤訪視工作，製作
    不實訪視紀錄等），並有偽造訪視紀錄之不法行為，此有緩
    起訴處分書、公務人員保障暨培訓委員會復審決定書、高雄
    高等行政法院判決等件在卷足憑，被告辯稱為落實對原告工
    作情形之管理，乃於109 年起再次將原告調辦防疫總主辦業
    務，應屬可採。原告主張此係對原告之職場霸凌，未能舉證
    以實其說，本院自難為有利於原告之認定。
㈡、原告固提出其與同事徐慧娟之對話錄音及譯文，主張其他同
    事只要與原告交談就會遭被告約談，被告施加之壓力導致原
    告於職場遭受持續性冷落、孤立，使原告身心感受到壓力云
    云。惟縱依原告所提出之譯文，關於被告對徐慧娟之實際談
    話內容，徐慧娟僅表示「她問你有沒有跟我聊聊天，我說沒
    有」等語（本院卷第56頁），其餘均為原告誘導徐慧娟，對
    他人內心想法所為之臆測，尚難僅憑原告與一名同事之對話
    ，即認被告確有約談所有與原告交談之同事、迫使原告遭到
    孤立、冷落情形。原告雖另行提出身心科就醫證明，惟亦難
    以證明其身心之不適係因被告不法侵害所引起，本院實難為
    有利於原告之認定。
五、據上論結，尚無足夠證據可認被告有原告所指職場霸凌之不
    法侵害行為，原告請求被告賠償損害，尚無所據，應予駁回
    。至被告主張原告係基於惡意、不當目的而起訴，惟依原告
    所訴之事實，在法律上尚非無庸為任何證據調查、不經言詞
    辯論，即可認定為事實上或法律上之主張欠缺合理依據之情
    形，尚與民事訴訟法第249 條第1 項第8 款、第249 條之1
    所定裁罰要件不合，附此敘明。
六、本件事證已臻明確，兩造其餘攻擊防禦方法及所提證據，經
    核於結果不生影響，爰不一一論述，併此敘明。
七、據上論結，原告之訴為無理由，爰判決如主文。
中    華    民    國   110    年    10    月    21    日
                   潮州簡易庭     法  官  麥元馨 
正本係照原本作成。
如對判決上訴，須於判決送達後20日內向本院提出上訴狀，其未
表明上訴理由者，應於提出上訴後20日內向本院補提理由書狀（
均須按他造當事人之人數附繕本）。如委任律師提起上訴者，應
一併繳納上訴審裁判費。
中    華    民    國   110    年    10    月    21    日
                                  書記官  洪雅玲 
附表（潮州衛生所內部職務分配：原告部分）
┌──┬───────┬───────┬────┬────┬────┬───────┐
│編號│年度          │職務內容      │地段管理│衛生室  │人口數  │  備註        │
│    │              │              │綜合保健│        │        │              │
│    │              │              │工作    │        │        │              │
├──┼───────┼───────┼────┼────┼────┼───────┤
│ 1  │105 年1 月1 日│蟲媒傳染病防治│九塊、彭│九塊衛生│4,743 人│原告104 年12月│
│    │     至       │（林鳳英窗口）│城、崙東│室      │        │2 日到任。    │
│    │106年12月31日 │              │        │        │        │              │
├──┼───────┼───────┼────┼────┼────┼───────┤
│ 2  │107年1月1日   │社區健康營造、│興美、檨│興美衛生│4,677 元│107 年起三年一│
│    │    至        │健康體能、職場│子、光春│室      │        │輪            │
│    │109年12月31日 │健康促進      │、富春  │        │        │              │
├──┼───────┼───────┼────┼────┼────┼───────┤
│ 3  │109年1月1日   │防疫總主辦、兒│        │        │        │被告於自107 年│
│    │     至       │童保健、腸篩15│        │        │        │2 月20日起至  │
│    │109年12月31日 │支/月         │        │        │        │108 年11月1 日│
│    │              │              │        │        │        │止共22次偽造訪│
│    │              │              │        │        │        │視紀錄，後經屏│
│    │              │              │        │        │        │東地檢署為緩起│
│    │              │              │        │        │        │訴處分。      │
└──┴───────┴───────┴────┴────┴────┴───────┘